nl: Filtratiemethode: Houtskoolfiltratie; Kokosnootschaal-houtskool; Diamantfiltratie; Meervoudige filtratie; Geen filtratie; Papierfiltratie; Platinafiltratie; Kwartsfiltratie; Zilverfiltratie; Overig
it: Metodo di filtrazione: Filtraggio a carbone; Carbone di guscio di cocco; Filtraggio a diamante; Filtraggio multiplo; Nessun filtraggio; Filtraggio su carta; Filtraggio al platino; Filtraggio al quarzo; Filtraggio all'argento; Altro
de: Filtermethode: Aktivkohlefilterung; Kokosnussschalen-Aktivkohle; Diamantfilterung; Mehrfachfilterung; Keine Filterung; Papierfilterung; Platinfilterung; Quarzfilterung; Silberfilterung; Sonstige
el: Μέθοδος διήθησης: Φιλτράρισμα με άνθρακα; Άνθρακας από κέλυφος καρύδας; Φιλτράρισμα με διαμάντια; Πολλαπλό φιλτράρισμα; Χωρίς φιλτράρισμα; Φιλτράρισμα με χαρτί; Φιλτράρισμα με πλατίνα; Φιλτράρισμα με χαλαζία; Φιλτράρισμα με άργυρο; Άλλο
zh-TW: 過濾方式: 木炭過濾; 椰殼活性碳; 鑽石過濾; 多重過濾; 無過濾; 紙過濾; 白金過濾; 石英過濾; 銀質過濾; 其他
sv: Filtreringsmetod: Kolfiltrering; Kokosnötskol; Diamantfiltrering; Flerstegsfiltrering; Ingen filtrering; Pappersfiltrering; Platinafiltrering; Kvartsfiltrering; Silverfiltrering; Övrigt
sk-SK: Metóda filtrácie: Filtrácia cez drevené uhlie; Uhlie z kokosových škrupín; Diamantová filtrácia; Viacnásobná filtrácia; Bez filtrácie; Filtrácia cez papier; Platinová filtrácia; Kremenná filtrácia; Strieborná filtrácia; Iné
nb: Filtreringsmetode: Kullfiltrering; Kokosnøttskallkull; Diamantfiltrering; Multifiltrering; Ingen filtrering; Papirfiltrering; Platinafiltrering; Kvartsfiltrering; Sølvfiltrering; Annet
ko: 여과 방식: 숯 여과; 코코넛 껍질 숯; 다이아몬드 여과; 다중 여과; 여과 없음; 종이 여과; 백금 여과; 석영 여과; 은 여과; 기타
pl: Metoda filtracji: Filtrowanie przez węgiel drzewny; Filtrowanie przez węgiel z łupin kokosa; Filtrowanie diamentowe; Wielokrotna filtracja; Brak filtracji; Filtracja papierowa; Filtrowanie platynowe; Filtrowanie kwarcowe; Filtrowanie przez srebro; Inna
ro-RO: Metoda de filtrare: Filtrare prin cărbune; Cărbune din coajă de nucă de cocos; Filtrare cu diamant; Filtrare multiplă; Fără filtrare; Filtrare prin hârtie; Filtrare cu platină; Filtrare cu cuarț; Filtrare cu argint; Altele
sl-SI: Način filtracije: Filtracija z ogljem; Oglje iz kokosovih lupin; Filtracija z diamanti; Večkratna filtracija; Brez filtracije; Papirna filtracija; Filtracija s platino; Filtracija s kremenom; Filtracija s srebrom; Drugo
es: Método de filtración: Filtración con carbón; Carbón de cáscara de coco; Filtración con diamante; Filtración múltiple; Sin filtración; Filtración con papel; Filtración con platino; Filtración con cuarzo; Filtración con plata; Otro
cs: Filtrační metoda: Filtrace přes uhlí; Uhlí z kokosových skořápek; Diamantová filtrace; Vícenásobná filtrace; Bez filtrace; Filtrace přes papír; Platinová filtrace; Křemenná filtrace; Stříbrná filtrace; Jiné
hr-HR: Metoda filtracije: Filtracija drvenim ugljenom; Ugljen od kokosove ljuske; Dijamantna filtracija; Višestruka filtracija; Bez filtracije; Filtracija papirom; Platinska filtracija; Kvarcna filtracija; Srebrna filtracija; Ostalo
zh-CN: 过滤方法: 木炭过滤; 椰壳活性炭过滤; 钻石过滤; 多重过滤; 未过滤; 纸质过滤; 白金过滤; 石英过滤; 银过滤; 其他
ja: ろ過方法: 炭ろ過; ヤシ殻活性炭; ダイヤモンドろ過; 多重ろ過; 無ろ過; ペーパーろ過; プラチナろ過; 石英ろ過; 銀ろ過; その他
vi: Phương pháp lọc: Lọc bằng than củi; Than gáo dừa; Lọc bằng kim cương; Lọc nhiều lần; Không lọc; Lọc bằng giấy; Lọc bằng bạch kim; Lọc bằng thạch anh; Lọc bằng bạc; Khác
pt-BR: Método de filtragem: Filtração com carvão; Carvão de casca de coco; Filtração com diamante; Filtração múltipla; Sem filtração; Filtração com papel; Filtração com platina; Filtração com quartzo; Filtração com prata; Outra
da: Filtreringsmetode: Kulfiltrering; Kul fra kokosskal; Diamantfiltrering; Multipel filtrering; Ingen filtrering; Papirfiltrering; Platinfiltrering; Kvartsfiltrering; Sølvfiltrering; Andet
en: Filtration method: Charcoal filtration; Coconut-shell charcoal; Diamond filtration; Multiple filtration; No filtration; Paper filtration; Platinum filtration; Quartz filtration; Silver filtration; Other
hu: Szűrési módszer: Faszén szűrés; Kókuszhéj-faszén; Gyémánt szűrés; Többszörös szűrés; Nincs szűrés; Papír szűrés; Platina szűrés; Kvarc szűrés; Ezüst szűrés; Egyéb
tr: Filtrasyon yöntemi: Kömür filtrasyonu; Hindistan cevizi kabuğu kömürü; Elmas filtrasyon; Çoklu filtrasyon; Filtrasyon yok; Kağıt filtrasyon; Platin filtrasyon; Kuvars filtrasyon; Gümüş filtrasyon; Diğer
lt-LT: Filtravimo būdas: Filtravimas anglimi; Kokosų kevalų anglimi; Deimantinis filtravimas; Daugkartinis filtravimas; Nefiltruota; Filtravimas popieriumi; Platinos filtravimas; Kvarcinis filtravimas; Sidabro filtravimas; Kita
bg-BG: Метод за филтрация: Филтрация с въглен; Въглен от кокосови черупки; Диамантена филтрация; Многократна филтрация; Без филтрация; Хартиена филтрация; Платинена филтрация; Кварцова филтрация; Сребърна филтрация; Други
fr: Procédé de filtration: Filtration sur charbon; Charbon de coque de noix de coco; Filtration sur diamant; Filtration multiple; Aucune filtration; Filtration sur papier; Filtration sur platine; Filtration sur quartz; Filtration sur argent; Autre
pt-PT: Método de filtragem: Filtração a carvão; Carvão de casca de coco; Filtração a diamante; Filtração múltipla; Sem filtração; Filtração em papel; Filtração a platina; Filtração a quartzo; Filtração a prata; Outro
fi: Suodatusmenetelmä: Hiilisuodatus; Kookospähkinän kuoren hiilisuodatus; Timanttisuodatus; Moninkertainen suodatus; Ei suodatusta; Paperisuodatus; Platinasuodatus; Kvartsisuodatus; Hopeasuodatus; Muu
ru: Метод фильтрации: Фильтрация древесным углем; Фильтрация углем из кокосовой скорлупы; Бриллиантовая фильтрация; Многократная фильтрация; Без фильтрации; Бумажная фильтрация; Платиновая фильтрация; Кварцевая фильтрация; Серебряная фильтрация; Другое
th: วิธีการกรอง: กรองด้วยถ่านชาร์โคล; กรองด้วยถ่านกะลามะพร้าว; กรองด้วยเพชร; กรองหลายขั้นตอน; ไม่ผ่านการกรอง; กรองด้วยกระดาษ; กรองด้วยแพลทินัม; กรองด้วยควอตซ์; กรองด้วยแร่เงิน; อื่นๆ